臺灣宜蘭地方法院民事小額判決
110年度宜小字第462號
原      告  裕富數位資融股份有限公司

法定代理人  許國興  
訴訟代理人  陳聖欽  

被      告  李慧嬌  
上列當事人間因給付買賣價金事件，本院於民國111年1月11日言
詞辯論終結，判決如下：
    主  文
一、被告應於繼承被繼承人林哲生之遺產範圍內給付原告新臺幣
    90,900元，其中新臺幣85,889元自民國110年6月3日起至民
    國110年7月19日止按週年利率百分之20計算之利息暨按日息
    萬分之5計算之違約金，及自民國110年7月20日起至清償日
    止按週年利率百分之16計算之利息暨按日息萬分之4.3計算
    之違約金。
二、訴訟費用新臺幣1,000元由被告於繼承被繼承人林哲生之遺
    產範圍內負擔。
三、本判決第一項得假執行。但被告如以新臺幣90,900元為原告
    預供擔保，得免為假執行。
    事實及理由
一、原告主張：被繼承人林哲生向原告申辦分期，分期總價新臺
    幣（下同）163,350元，並約定民國（下同）109年4月2日起
    至111年9月2日止，每月一期，分30期攤還，每期繳款5,445
    元，並簽訂購物分期付款申請暨約定書為憑，約定如未按契
    約約定清償任一期之款項，應按週年利率百分之20計收遲延
    利息，及每日按日息萬分之5約定利率計收之違約金及催款
    手續費每次100元。詎被繼承人林哲生，截至110年10月28日
    止，尚積欠本金85,889元及遲延利息暨違約金未清償，而林
    哲生已於110年6月10日死亡，被告為其繼承人，且未拋棄繼
    承，被告自應就被繼承人林哲生之上開債務，於繼承遺產範
    圍內負清償之責。爰依消費借貸、本票及繼承之法律關係，
    提起本件訴訟。並聲明：如主文第1項所示。
二、被告則以：林哲生本身沒什麼遺產，伊沒辦理拋棄繼承等語
    ，資為抗辯。並聲明：駁回原告之訴；願供擔保請准宣告免
    為假執行。
三、得心證之理由：
（一）原告主張之事實，業據其提出與所述相符之業據提出購物
      分期付款申請暨約定書及相關條款、客戶對帳單-還款明
      細、被繼承人林哲生戶籍謄本（除戶部分）、繼承系統表
      、被告戶籍謄本、匯款通知書等文件為證（見本案卷第15
      至26頁、第79、97頁），可證原告確已將款項匯入林哲生
      帳戶，被告亦自承：林哲生有購買一部機車，機車現在家
      裡，名字沒有過戶，還是在林哲生名下等語（見本案卷第
      86、87頁），被告另具狀自承：林哲生於前述約定書簽名
      等語（見本案卷第59頁），以上證據互核相符，均足證林
      哲生為購買機車，確實向原告貸款，且消費借貸並非要式
      契約，並不以原告簽署於前述約定書為必要，故本院依證
      據調查之結果，堪信原告主張之事實為真。
（二）按繼承人自繼承開始時，除本法另有規定外，承受被繼承
      人財產上之一切權利、義務。但權利、義務專屬於被繼承
      人本身者，不在此限。繼承人對於被繼承人之債務，以因
      繼承所得遺產為限，負清償責任。民法第1148條、第1153
      條分別定有明文。查林哲生於110年6月10日死亡，而被告
      未向本院辦理拋棄繼承，此有林哲生除戶謄本、繼承系統
      表、被告戶籍謄本、本院家事事件（繼承事件）公告查詢
      結果在卷可稽（見本案卷第21至26頁，個人資料卷第11、
      13、19頁），且被告自承：伊沒有辦理拋棄繼承等語（見
      本案卷第57、59、88頁）。
（三）被告雖辯稱：林哲生本身沒什麼遺產等語（見本案卷第88
      頁），惟原告已依民法第1148條第2項規定，僅就林哲生
      遺產範圍內向被告請求負清償責任，至於林哲生名下有無
      遺產，乃日後執行時原告能否受償之問題，原告既未就被
      告之固有財產追償，則被告就此部分抗辯，核屬無據。
（四）林哲生既為前開契約之借款人，依前揭說明意旨，其繼承
      人即被告於繼承林哲生之遺產範圍內繼承前開借款債務，
      故原告請求被告於繼承林哲生遺產範圍內，清償所積欠之
      借款，核屬有據。
四、綜上所述，原告依消費借貸、本票及繼承之法律關係，請求
    被告於繼承林哲生之遺產範圍內，給付原告如主文第1項所
    示，為有理由，應予准許。
五、本件事證已臻明確，兩造其餘攻擊防禦方法及證據資料，核
    與本件判決結果不生影響，毋庸一一論述，併予敘明。
六、本件係就民事訴訟法第436條之8第1項適用小額程序所為被
    告敗訴之判決，依同法第436條之20規定，應依職權宣告假
    執行，又被告陳明願供擔保請准宣告免為假執行，就被告敗
    訴部分，核無不合，爰酌定相當之擔保金額准許之。並依職
    權確定訴訟費用額為1,000元，由被告於繼承被繼承人林哲
    生遺產範圍內負擔。
七、訴訟費用負擔之依據：民事訴訟法第78條。
中　　華　　民　　國　　111 　年　　1 　　月　　25　　日
                  宜蘭簡易庭  法  官      伍偉華
以上正本係照原本作成。
如對本判決上訴，須於判決送達後二十日之不變期間內，向本院
提出上訴狀（應附繕本）。
如委任律師提起上訴者，應一併繳納上訴審裁判費。
中　　華　　民　　國　　111 　年　　1 　　月　　25　　日
                              書記官      葉宜玲